臺灣臺北地方法院刑事判決　　　　　　　 94年度易字第872號
公　訴　人　臺灣臺北地方法院檢察署檢察官
被　　　告　甲○○
　　　　　　　　　　樓（另案在台灣台北監獄執行中）
上列被告因毒品危害防制條例案件，經檢察官提起公訴（94年度
毒偵字第1297號），被告於準備程序中就被訴事實為有罪之陳述
，本院合議庭裁定改依簡式審判程序，判決如下：
    主  文
甲○○施用第二級毒品，累犯，處有期徒刑肆月，如易科罰金，
以參佰元折算壹日。
    事  實
一、甲○○前於民國八十八年間因施用第一級毒品海洛因案件，
    經依本院八十八年度毒聲字第二九六號裁定送觀察、勒戒後
    ，認有繼續施用傾向，由本院以八十八年度毒聲字第六七五
    號裁定令入戒治處所施以強制戒治，於八十九年二月二十七
    日保護管束期滿，由臺灣臺北地方法院檢察署檢察官於八十
    九年三月十三日以八十九年度戒毒偵字第七一號為不起訴處
    分確定；又於九十年間因施用第一級毒品海洛因案件，經臺
    灣板橋地方法院檢察署檢察官提起公訴並聲請強制戒治，經
    依臺灣板橋地方法院九十年度毒聲字第四一三二號裁定令入
    戒治處所施以強制戒治，於九十一年十月十五日戒治期滿，
    且經該院於九十年十二月六日以九十年度易字第三六○九號
    判處有期徒刑十月，於九十一年一月七日判決確定後，於九
    十二年八月五日執行完畢；復於九十三年二月間，同時施用
    第一級毒品海洛因及第二級毒品安非他命，經本院於九十三
    年九月十日以九十三年度訴字第七三一號判決判處有期徒刑
    一年確定（現仍執行中）。詎甲○○猶不思悔改，復基於施
    用第二級毒品之犯意，於前案強制戒治執行完畢釋放後五年
    內之九十三年八月九日上午某時許，在台北縣永和市某間廟
    宇之公共廁所內，以不詳之方式，施用第二級毒品甲基安非
    他命一次，嗣為警於同日上午九時四十分許，在台北縣永和
    市○○街一一三號前，當場查獲其持有第一級毒品海洛因一
    包（驗餘淨重零點零七公克，施用第一級毒品部分未據起訴
    ），對其採尿送驗後，始循線查知上情。
二、案經台北縣政府警察局中和分局報請台灣台北地方法院檢察
    署檢察官偵查起訴，因被告於準備程序中就被訴事實為有罪
    之陳述，經本院裁定以簡式審判程序審理。
    理  由
一、上揭犯罪事實，業經被告甲○○於本院審理時自白不諱（參
    見本院準備程序筆錄及審判筆錄），且被告為警查獲時所採
    集之尿液檢體，經送請臺灣尖端先進生技醫藥股份有限公司
    檢驗結果，確呈安非他命陽性反應，有臺灣檢驗科技股份有
    限公司濫用藥物檢驗報告一紙在卷可稽（參見台灣板橋地方
    法院檢察署九十四年度核退毒偵字第七一三號卷第二二頁）
    ），足認被告前揭任意性之自白，應與事實相符，堪以採信
    。又被告前於八十八年間因施用第一級毒品海洛因案件，經
    依本院八十八年度毒聲字第二九六號裁定送觀察、勒戒後，
    認有繼續施用傾向，由本院以八十八年度毒聲字第六七五號
    裁定令入戒治處所施以強制戒治，於八十九年二月二十七日
    保護管束期滿，由臺灣臺北地方法院檢察署檢察官於八十九
    年三月十三日以八十九年度戒毒偵字第七一號為不起訴處分
    確定；又於九十年間因施用第一級毒品海洛因案件，經臺灣
    板橋地方法院檢察署檢察官提起公訴並聲請強制戒治，經依
    臺灣板橋地方法院九十年度毒聲字第四一三二號裁定令入戒
    治處所施以強制戒治，於九十一年十月十五日戒治期滿，且
    經該院於九十年十二月六日以九十年度易字第三六○九號判
    處有期徒刑十月，於九十一年一月七日判決確定後，於九十
    二年八月五日執行完畢；復於九十三年二月間，同時施用第
    一級毒品海洛因及第二級毒品安非他命，經本院於九十三年
    九月十日以九十三年度訴字第七三一號判決判處有期徒刑一
    年確定，有台灣台北地方法院檢察署八十九年度戒毒偵字第
    七一號不起訴處分書、九十三年度訴字第七三一號判決書、
    及臺灣高等法院被告前案紀錄表各一份附卷可稽，被告犯行
    堪予認定，應依法論科。
二、核被告所為，係犯毒品危害防制條例第十條第二項之施用第
    二級毒品罪。被告持有第二級毒品甲基安非他命之低度行為
    為施用毒品之高度行為所吸收，不另論罪。被告雖曾於九十
    三年二月一日採尿前回溯七十二小時內某時許，同時施用第
    一級毒品海洛因及第二級毒品安非他命，經本院於九十三年
    八月二十三日以九十三年度訴字第七三一號判處有期徒刑一
    年，然與本次施用第二級毒品之犯行，已逾半年，且被告亦
    於本院審理中自承其係於偶然之情形下吸食，並無成癮等語
    （參見本院準備程序筆錄第二頁），尚難認屬連續犯之裁判
    上一罪關係，而為前案既判力效力所及，本院自得逕予審就
    ，併此敘明。又被告前於九十年間因施用第一級毒品海洛因
    案件，經臺灣板橋地方法院檢察署檢察官提起公訴，經臺灣
    板橋地方法院於九十年十二月六日以九十年度易字第三六Ｏ
    九號判處有期徒刑十月，於九十一年一月七日判決確定，於
    九十二年八月五日執行完畢，其於前案執行完畢後五年內，
    再犯本件有期徒刑以上之罪，為累犯，應依刑法第四十七條
    之規定，予以加重其刑；爰審酌被告前有多次施用毒品前科
    ，仍不知謹慎戒絕之素行，及其施用之次數僅有一次，施用
    毒品屬自戕行為、危害自己身體健康、犯後坦承犯行之態度
    等一切情狀，量處如主文所示之刑，並諭知易科罰金之折算
    標準。
據上論結，應依刑事訴訟法第二百七十三條之一第一項、第二百
九十九條第一項前段、毒品危害防制條例第十條第二項，刑法第
十一條前段、第四十七條、第四十一條第一項前段、罰金罰鍰提
高標準條例第二條，判決如主文。
本案經檢察官張智堯到庭執行職務。
中　 華 　 民 　國　 九十四 年　七　　月　　二十七　　日
                       刑事第十三庭  法  官 吳佳薇
上正本證明與原本無異。
如不服本判決，應於判決送達後10日內向本院提出上訴狀（應抄
附繕本）。
中　 華 　 民 　國　 九十四 年　七　　月　　二十八　　日
                                     書記官 潘文賢
附錄本案論罪科刑法條：
毒品危害防制條例第十條
施用第一級毒品者，處六月以上五年以下有期徒刑。
施用第二級毒品者，處三年以下有期徒刑。
